Inventaris van de archieven van de Centrale Dienst van de Arbeidsvoorziening (1935) 1960-1969 (1972)
Nationaal Archief, Den Haag
- ARCHIEF VAN DE CENTRALE DIENST VAN DE DIRECTIE (LATER DIRECTORAAT-GENERAAL) VOOR DE ARBEIDSVOORZIENING, A.
  - STUKKEN BETREFFENDE BIJZONDERE ONDERWERPEN, 2
    - Organisme, 2.1
      - Personeel, 2.1.4
        - Stukken betreffende de uitvoering van de Premiespaarregeling Rijksambtenaren (RAS)., 1960 - 1964; 1105; 1 omslag
        - Stukken betreffende de toepassing van de voorschriften met betrekking tot het verstrekken van gratificaties bij ambtjubilea., 1960 - 1968; 1107; 1 omslag
        - Stukken betreffende de notulen en conclusies van de Bijzondere Commissie van Overleg voor ambtenaren werkzaam bij DG ARBVO., 1960 - 1969; 305-306; 2 omslagen
          - 1960-1967, 305
          - 1968 - 1969, 306
        - Stukken betreffende de totstandkoming van de circulaire van 26 juni 1962 nr. 03378A over de mogelijkheid om jonge bemiddelingsambtenaren in de gelegenheid te stellen een stage in het vrije bedrijf te doen doormaken., 1961 - 1962; 1145; 1 omslag
        - Vergaderverslagen en eindrapport van de werkgroep opleiding van beroepskeuzeadviseurs en psychologen., 1961 - 1962; 307; 1 omslag
        - Stukken betreffende de instructiecursus voor bemiddelaars voor het maken van functie-analyses en functieschetsen., 1961 - 1965; 1094; 1 omslag
        - Stukken betreffende de personeelsbezetting van de Centra voor Vakopleiding van Volwassenen., 1961 - 1968; 1148; 1 omslag
        - Stukken betreffende het organiseren van bijscholingscursussen voor oudere bemiddelaars van Gewestelijke Arbeidsbureaus die niet in het bezit zijn van het diploma Middelbare Sociale Arbeid (MSA) teneinde voor bevordering in aanmerking te kunnen komen., 1961 - 1968; 1141; 1 omslag
        - Stukken betreffende de vaststelling van het salaris van personeel van de Rijkswerkplaatsen., 1961 - 1969; 1111; 1 omslag
        - Stukken betreffende het geven van aanvullende instructiecursussen (applicatiecursussen) aan personeel van de Rijkswerkplaatsen., 1961 - 1969; 1142; 1 omslag
        - Stukken betreffende de herwaardering van functies., 1961 - 1970; 308-310; 3 omslagen
          - Van de HID voor de Arbeidsvoorziening. 1961, 308
          - Van de GAB-directeuren. 1964 - 1965, 309
          - Van de GAB-bijkantoren-directeuren. 1965 - 1970, 310
        - Stukken betreffende het geven van verkorte cursussen introductie en instructie voor oudere bemiddelaars (opfriscursus)., 1962 - 1969; 1115; 1 pak
        - Stukken betreffende het door de Rijksgeneeskundige Dienst laten uitvoeren van een onderzoek naar de oorzaken van het hoge ziekteverzuim van personeel van de Centra voor Vakopleiding van Volwassen in Den Haag en Leiden., 1962 - 1965; 1147; 1 omslag
        - Stukken betreffende de uitbreiding van het personeelsbestand van de directie ten behoeve van de ontvangst en de begeleiding van buitenlandse bezoekers., 1962 - 1965; 1112; 1 omslag
        - Stukken betreffende de taakwaardering van het personeel op de GAB's in verband met de reorganisatie van de Arbeidsbemiddeling., 1963 - 1964; 311; 1 omslag
        - Stukken betreffende de Werkcommissie Opleiding Beroepskeuzeadviseurs., 1963 - 1964; 312; 1 omslag
        - Stukken betreffende de instelling, vergaderingen en eindrapport van de Werkgroep Integratie Hogere Bestuursdienst., 1963 - 1965; 313; 1 omslag
        - Stukken betreffende de opleiding van jeugdconsulenten van de GAB's., 1963 - 1965; 1114; 1 omslag
        - Stukken betreffende de Provinciale Stage Schema's (GAB's) ter introductie en instructie van Jonge Academici., 1963 - 1965; 314; 1 omslag
        - Stukken betreffende de vergelijking van de opleidingen Middelbare Sociale Academie (MSA) en Hogere Sociale Academie (HSA) met andere opleidingen in verband met het te voeren promotiebeleid ten behoeve van bemiddelaars bij de GAB's., 1963 - 1968; 1152; 1 omslag
        - Stukken betreffende het geven van een experimentele cursus bemiddelingsmethodiek voor de bemiddelaars op de GAB's., 1963 - 1968; 1108; 1 omslag
        - Stukken betreffende het geven van een urgentiecursus voor consulenten voor de bijzondere bemiddeling., 1963 - 1968; 1109; 1 omslag
        - Stukken betreffende de spreiding van gekwalificeerde jeugdconsulenten per provincie., 1964; 1190; 1 omslag
        - Stukken betreffende de normering van de werkzaamheden op de GAB's., 1964 - 1969; 315-317; 3 omslagen
          - Onderzoek van de Algemene Rekenkamer. 1964 - 1969, 316
          - Bevindingen van de Werkgroep Rangnormen GAB-directeuren. 1965 - 1966, 315
          - Vergaderverslagen en het definitieve eindrapport van de Werkgroep Normering Werkzaamheden Arbeidsbureaus. 1968 - 1969, 317
        - Stukken betreffende de bevordering van de GAB-arbeidsbemiddelaars in de zogenaamde Commiezenronde., 1964 - 1970; 318; 1 omslag
        - Stukken betreffende het rapport van de studie-werkgroep bemiddelingsmethodiek in opdracht van de directeur-generaal., 1965 - 1968; 319; 1 omslag
        - Stukken betreffende het voeren van overleg met de Sociaal Geneeskundige Registratie-Commissie over de erkenning van artsen in dienst van DG ARBVO als sociaal-geneeskundigen., 1965 - 1970; 320; 1 omslag
        - Stukken betreffende de functiebeschrijvingen van het personeel van de CVV., 1966; 321-323; 3 omslagen
          - In de A-categorie. 1966, 321
          - In de B-categorie (Venlo en Zwolle). 1966, 322
          - In de C-categorie (Bergen op Zoom, Middelburg). 1966, 323
        - Stukken betreffende het aannamebeleid van ex-mijnbeambten in Limburg in functies van de Arbeidsvoorzieningsorganisaties (Beroepskeuze-adviseurs, Jeugdconsulent en Consulent Bijzondere Bemiddeling)., 1967 - 1970; 324; 1 omslag
    - Taakuitvoering, 2.2
      - Arbeidsvoorzieningswetgeving, 2.2.01
        - Arbeidsvoorzieningswet, 2.2.01.1
          - Stukken betreffende het voorbereiden van een ontwerp-Arbeidsvoorzieningswet., 1956 - 1964; 325; 1 omslag
          - Stukken betreffende de Werkgroep Ontwerp Arbeidsvoorzieningswet en haar werkgroepen., 1964 - 1967; 326-338; 13 omslagen
            - Instelling en verslagen van de Werkgroep (incompleet). 1964 - 1967, 326
            - Subwerkgroep A, werkstaking en uitsluiting (art. 6/8 BBA). 1964 - 1967, 327
            - Subwerkgroep B, Wet op de PBO en afbakening regeling met betrekking tot de koppelbazen. 1964, 328
            - Subwerkgroep C, relatie met de Wet op de Arbeidsongeschiktheidsverzekering. 1964, 329
            - Subwerkgroep D, aanvullende werkgelegenheid en sociale werkvoorziening. 1964 - 1965, 330
            - Subwerkgroep E, research en documentatie ten behoeve van arbeidsmarktpolitiek op lange termijn. 1964, 331
            - Subwerkgroep F, artikelsgewijze beschouwing van bestaande wetgeving op het punt van de arbeidsbemiddeling, idem scholing. 1964 - 1965, 332
            - Subwerkgroep H, opvang dreigende omvangrijke werkvermindering (ontslagen). 1964, 333
            - Subwerkgroep tot het opstellen van samenvattende beschouwingen ten behoeve van grondslagen voor een Arbeidsvoorzieningswet. 1965 - 1966, 334
            - Subwerkgroep Beroepskeuzevoorlichting en Beroepenoriëntatie. 1964 - 1965, 335
            - Subwerkgroep Aanpassing wet plaatsing mindervalide arbeidskrachten. 1964 - 1965, 336
            - Subwerkgroep I, arbeid van de gehuwde vrouw, arbeidsbemiddeling. 1964 - 1965, 337
            - Subwerkgroep J, samenwerking overheid en bedrijfsleven. 1964, 338
        - Noodwet arbeidsvoorziening, 2.2.01.2
          - Stukken betreffende de Noodwet Arbeidsvoorziening., 1957 - 1970; 339-340; 2 omslagen
            - Voeren van dienstbesprekingen met de hoofdinspecteurs directeuren over de arbeidsvoorziening in buitengewone omstandigheden. 1957 - 1962, 339
            - Consequenties van de Nationale militaire veronderstelling 1960 voor het arbeidsvoorzieningsapparaat. 1960 - 1970, 340
      - Arbeidsverhoudingen, 2.2.02
        - Aanstelling, 2.2.02.1
          - Stukken betreffende het opstellen van richtlijnen over de toepassing van het zegelrecht op contracten van amusementskunstenaars., 1954 - 1963; 341; 1 omslag
          - Stukken betreffende het intrekken van aanstellingsvergunningen ingevolge art. 7 BBA 1945 voor werkneemsters in het veenbedrijf., 1963 - 1966; 342; 1 omslag
        - Ontslag, 2.2.02.2
          - Ontslagvergunningenbeleid, 2.2.02.2.1
            - Stukken betreffende de toepassing van art. 6 BBA 1945., 1956 - 1969; 345-347; 3 omslagen
              - Richtlijnen aan de HID's. 1956 - 1969, 345
              - Jurisprudentie. 1960 - 1969, 346
              - Voorschriften. 1963 - 1964, 347
            - Stukken betreffende het instellen van een onderzoek naar de gevolgen van de niet-ingewilligde verzoeken om ontslagvergunningen over de jaren 1956 en 1958 bij het GAB Amsterdam., 1959 - 1963; 343; 1 omslag
            - Stukken betreffende het opstellen van richtlijnen voor het verlenen van ontslagvergunningen in het kader van art. 6, BBA 1945 met betrekking tot de bouwvakstaking van maart 1960., 344; 1 omslag
            - Stukken betreffende het opstellen van richtlijnen voor het verlenen van een ontslagvergunning aan ongeschoolden die een opleiding op een RWP of CVV willen volgen., 1961 - 1962; 348; 1 omslag
          - Sectoraal, 2.2.02.2.2
            - Stukken betreffende het uitbrengen van advies aan de Staatssecretaris van OKW over ontheffing van art. 6, lid 1, BBA 1945 voor bepaalde categorieën kunstenaars., 1958 - 1964; 349; 1 omslag
            - Stukken betreffende het opstellen van voorschriften met betrekking tot het verlenen van ontslag in het onderwijs (o.a. Leiders en Hulppersoneel van Vormingsinstituten) in het kader van art. 2, BBA 1945., 1966 - 1968; 350; 1 omslag
          - Individueel, 2.2.02.2.3
            - Stukken betreffende de behandeling van de ontslagaanvraag door de vereniging Katholieke Politie Bond St. Michael te Nijmegen voor de bestuurder C.Th.P. Leenders., 1960; 352; 1 omslag
              Openbaarheid beperkt tot 1 januari 2036
            - Stukken betreffende het onderzoeken van de klachten van de Pastoor Bastiaansen Stichting te St. Willebrord betreffende het beleid bij het verlenen van ontslag aan pendelende arbeiders uit West Noord-Brabant., 1960; 351; 1 omslag
            - Stukken betreffende de ontslagvergunning van de arts P.J.P. Smeele., 1966 - 1969; 353-354; 2 omslagen
              - Repliek van De Vereniging Zusters van Liefde inzake het verzoek voor de ontslagvergunning. 1966, 354
                Openbaarheid beperkt tot 1 januari 2042
              - Behandeling van de ontslagvergunning door het Psychiatrisch Ziekenhuis Sancta Maria te Noordwijkerhout. 1966 - 1969, 353
                Openbaarheid beperkt tot 1 januari 2045
            - Stukken betreffende de behandeling van de ontslagaanvraag door de Stichting De Kindertehuizen der Zusters van het Arme Kind Jezus te Maastricht voor directeur P.F. Verdonck., 1967 - 1968; 355; 1 omslag
              Openbaarheid beperkt tot 1 januari 2044
            - Stukken betreffende de dagvaarding van de heer A.J. van Esch, directeur van het GAB te Etten, betreffende de ontslagprocedure van GROKO N.V. te Zundert voor H.J.H. van den Broek., 1967 - 1969; 356; 1 omslag
            - Stukken betreffende de behandeling van de ontslagaanvraag van Sancta Maria voor pater A.N. Stringa., 1969; 357; 1 omslag
          - Collectief, 2.2.02.2.4
            - Stukken betreffende het voeren van overleg met de KLM over de afvloeiing en ontslag van personeel., 1961 - 1964; 358; 1 omslag
              Openbaarheid beperkt tot 1 januari 2040
            - Stukken betreffende het aanvragen van een ontslagvergunning voor het personeel van de Stichting De Nederlandse Opera., 1965; 359; 1 omslag
              Openbaarheid beperkt tot 1 januari 2041
            - Stukken betreffende de behandeling van de ontslagaanvraag van de omroepverenigingen AVRO en KRO voor respectievelijk 15 musici van De Zaaiers en 16 KRO-musici., 1966 - 1968; 360; 1 omslag
          - Statistiek, 2.2.02.2.5
            - Statistische kwartaaloverzichten van de afgehandelde aanvragen om ontslagvergunning door het Centraal Bureau voor de Grafische Bedrijven in Nederland over de jaren 1960 - 1963., 1960 - 1964; 361; 1 omslag
            - Stukken betreffende de statistische overzichten over de afgehandelde aanvragen om ontslagvergunningen over de jaren 1960 - 1965., 1960 - 1966; 362; 1 omslag
            - Stukken betreffende het opstellen van voorschriften voor het samenstellen van de statistiek met betrekking tot de ingediende en afgehandelde aanvragen om toestemming tot ontslag., 1963 - 1968; 363; 1 omslag
            - Stukken betreffende de samengestelde statistische overzichten van ingediende aanvragen voor toestemming tot ontslag., 1964 - 1968; 364; 1 omslag
            - Overzichten van door het Centraal Bureau voor de Grafische Bedrijven afgehandelde aanvragen voor ontslagvergunningen., 1964 - 1969; 365; 1 omslag
            - Stukken betreffende de statistische overzichten over de afgehandelde aanvragen om ontslagvergunningen., 1966 - 1968; 366; 1 omslag
      - Werkgelegenheid en bestrijding werkloosheid, 2.2.03
        - (Beleids)inhoudelijke en organisatorische aangelegenheden, 2.2.03.1
          - Stukken betreffende het verlenen van medewerking aan de totstandkoming van de Wet op de Ruimtelijke Ordening en de Overgangswet Ruimtelijke Ordening en Volkshuisvesting., 1950 - 1963; 1083; 1 pak
          - Stukken betreffende de opheffing van het Commissariaat voor de Werkgelegenheid en nota's betreffende de activiteiten van het voormalig Bureau Werkgelegenheid., 1954 - 1963; 1127; omslag
          - Stukken betreffende de adviezen van de Centrale Economische Commissie over de werkloosheidsbestrijding., 1954 - 1968; 369; 1 pak
          - Stukken betreffende het verlenen van medewerking aan de totstandkoming van het ontwerp Vorderingswet 1958., 1957 - 1962; 1084; 1 omslag
            Van belang voor DG ARBVO onder andere: plotselinge catastrofale werkloosheid.
          - Nota van de Rijksdienst van het Nationale Plan over de toekomstige spreiding van de werkgelegenheid in Nederland tussen 1980 en 2000., 1965; 367; 1 omslag
          - Stukken betreffende het voeren van overleg met het Ministerie van EZ over de samenwerking ten aanzien van het werkgelegenheids- en arbeidsvoorzieningsbeleid., 1965 - 1967; 368; 1 omslag
          - Nota over de geschiedenis van de werkloosheidsbestrijding van voor 1797 tot 1965., 1966; 376; 1 omslag
          - Nota's betreffende de mogelijke gevolgen van staking, met name ten aanzien van het werktijdsverkortings- en overwerkbeleid., 1966; 1196; 1 omslag
          - Stukken betreffende het verplaatsen van het Algemeen Burgerlijk Pensioenfonds van 's-Gravenhage naar Heerlen in het kader van de Spreiding van Rijksdiensten., 1966 - 1967; 1128; 1 omslag
          - Rapport van een onderzoek naar de gevolgen van de technische ontwikkeling in de Baksteenindustrie door het Ministerie van SZV., 1967; 377; 1 omslag
          - Nota inzake het te voeren loon- en werkgelegenheidsbeleid van 20 mei 1968, afschrift., 370; 1 omslag
        - Onderzoek, 2.2.03.2
          - Stukken betreffende het opzetten van een onderzoek naar de invloed van de televisie op de werkgelegenheid., 1959 - 1961; 371; 1 omslag
          - Rapport van de Commissie belast met het onderzoek betreffende de positie van de schippers van kleine schepen in het noorden van het land., 1963; 372; 1 omslag
          - Samenvatting van een in Zweden verschenen rapport over de huidige en toekomstige werkgelegenheidspolitiek aldaar., 1964; 373; 1 omslag
          - Stukken betreffende het opzetten van een onderzoek van de OESO over de werkgelegenheid in Nederland., 1964 - 1968; 374-375; 2 omslagen
            - Aanbevelingen en toepassingen. 1964 - 1968, 374
            - Onderzoeksrapporten. 1966 - 1967, 375
        - Ontginningsmaatschappijen, 2.2.03.3.
          - Stukken betreffende de ontginningsmaatschappij De Drie Provinciën., 1942 - 1970; 378-384; 7 omslagen
            - Jaarverslagen van De Drie Provinciën. 1942 - 1965, 379
            - Statuten. 1951 - 1963, 378
            - Ontginning van verschillende locaties in Friesland, Drenthe en Limburg. 1958 - 1966, 382
            - Vervening van het object Amsterdamse Veld. 1962 - 1968, 381
            - Reorganisatie van de NV ontginningsmaatschappij. 1963 - 1964, 380
            - Vrijwillige ruilverkaveling St. Johannesgasterveenpolder. 1963 - 1970, 383
            - Liquidatie van de NV De Drie Provinciën. 1968, 384
          - Stukken betreffende de ontginningsmaatschappij het Land van Vollenhove., 1955 - 1972; 385-389; 5 omslagen
            - Bijdrage van de kosten voor de aanleg van kanaal Steenwijk-Ossenzijl. 1955 - 1968, 385
            - Vergaderverslagen van de Commissie van Advies voor het Land van Vollenhove. 1960 - 1963, 386
            - Rapport Afhouding en afwikkeling van de ontginningswerken van de Commissie van Advies voor het Land van Vollenhove. 1961 - 1963, 387
            - Inkrimping van werkzaamheden naar aanleiding van het rapport Hellinga. 1962 - 1964, 388
            - Liquidatie en beëindiging participantencontract. 1967 - 1972, 389
          - Stukken betreffende het opstellen van begrotingen en voorberekende manuurkosten voor landaanwinningswerken., 1963 - 1969; 390; 1 omslag
          - Stukken betreffende de liquidatie van de ontginningsmaatschappij NV Overijssel., 1966 - 1969; 391; 1 omslag
        - Aanvullende werkgelegenheid, 2.2.03.4
          - Beleid, 2.2.03.4.01
            - Stukken betreffende het wijzigen van de Onteigeningswet ten behoeve van een snellere onteigeningsprocedure in het belang van de verruiming van de werkgelegenheid., 1953 - 1966; 392; 1 omslag
            - Stukken betreffende de totstandkoming van richtlijnen, criteria en voorschriften voor de uitvoering van aanvullende (civieltechnische) werken., 1957 - 1969; 394, 1129-1134; 7 omslagen
              - Bemiddeling naar en onttrekken van arbeidskrachten aan objecten voor AW. 1957 - 1969, 1129
              - Ontslag van AW-arbeiders. 1959 - 1960, 1130
              - Arbeidsvoorzieningsvoorschriften en sluiting aanvullende werkgelegenheid, met als gevolg Tweede Kamervragen van de heer Kikkert. 1960, 394
              - Verbreken van de arbeidsverhouding door AW-arbeiders zonder inachtneming van de geldende opzegtermijn. 1960, 1131
              - Continuering van het dienstverband in verband met het afmaken van werk. 1960 - 1961, 1132
              - Sluiting van aanvullende werken met en zonder huisvesting. 1960 - 1963, 1133
              - Subsidiëring van kosten van grondaankopen. 1963 - 1969, 1134
            - Stukken betreffende het opstellen van voorschriften voor het samenstellen van maandrapporten door de hoofden van de districten voor de Aanvullende Civieltechnische Werken., 1959 - 1960; 1 omslag; 393
            - Brief van de DG over de hoofden DACW inzake de controle op de objecten., 1961; 395; 1 stuk
            - Nota (tweede) inzake de omvang, spreiding en aard van de voorraden aanvullende werken, ter bestrijding van verschillende vormen van werkloosheid., 1962; 396; 1 omslag
            - Rapport Aanvullende Werkgelegenheid van de Wiardi Beckmann Stichting te Amsterdam., 1962; 397; 1 omslag
            - Rapport omtrent de wijziging van het Aanvullende Werkgelegenheidsbeleid., 1964; 398; 1 stuk
            - Rapport Arbeid op de AW objecten in opdracht van de Koninklijke Nederlandse Heidemaatschappij te Amsterdam., 1967; 399; 1 omslag
            - Stukken betreffende de bespreking van het interim-advies van de SER over het Aanvullende Werkgelegenheidsbesluit., 1967 - 1968; 400; 1 omslag
            - Stukken betreffende het voeren van overleg met de VNG over de inschakeling van gemeenten bij de uitvoering van aanvullende werken., 1968; 401; 1 omslag
          - Arbeiderskampen, 2.2.03.4.02
            - Stukken betreffende het opstellen van voorschriften voor het arbeiderskampbeheer en administratie., 1954 - 1962; 402; 1 omslag
            - Stukken betreffende het overleg met het Ministerie van Financiën over de exploitatie en huisvesting van Arbeiderskampen., 1963 - 1967; 403; 1 omslag
          - Werkgelegenheidsprogramma's, 2.2.03.4.03
            - Stukken betreffende het opstellen van een extra werkgelegenheidsprogramma voor de jaren 1960 - 1969., 1959 - 1969; 404-409; 6 omslagen
              - Voor het jaar 1960., 404
              - Voor de jaren 1961 - 1962., 405
              - Voor de jaren 1963 - 1964., 406
              - Voor de jaren 1965 - 1966., 407
              - Voor het jaar 1967., 408
              - Voor de jaren 1968 - 1969., 409
            - Stukken betreffende de uitvoering van het programma aanvullende werkgelegenheidsprojecten voor de jaren 1968 en 1969., 1136; 1 pak
          - Mechanisatie, 2.2.03.4.04
            - Stukken betreffende de behandeling van klachten omtrent de nadelen van gemechaniseerde en materiaalintensieve werken., 1955 - 1968; 410; 1 omslag
            - Stukken betreffende de beantwoording van Kamervragen over de beperking van mechanische hulpmiddelen bij de uitvoering van aanvullende werken., 1965 - 1967; 411; 1 omslag
          - Commissies, 2.2.03.4.05
            - Stukken betreffende de instelling, samenstelling en vergaderstukken van het Coördinatiecollege voor Openbare Werken (COW)., 1950 - 1969; 413-416, 1119-1126; 12 omslagen
              - Instelling en samenstelling. 1950 - 1952, 1119
              - Vergaderstukken. 1950 - 1969, 413-416, 1121-1126
                - 1950-1953, 1121
                - 1954-1955, 1122
                - 1956, 1123
                - 1957, 1124
                - 1958, 1125
                - 1959, 1126
                - 1960, 413
                - 1961-1963, 414
                - 1964-1967, 415
                - 1968 - 1969, 416
              - Instelling, vergaderstukken en rapportage van de uit het COW gevormde werkcommissie voor onderzoek naar de mogelijkheden tot verruiming van de werkgelegenheid in Zeeland en op Goeree-Overflakkee. 1958 - 1960, 1120
            - Stukken betreffende de totstandkoming en uitvoering van richtlijnen betreffende de inschakeling van en samenwerking met de Provinciale Commissies voor de Werkgelegenheid., 1954 - 1964; 1200; 1 omslag
            - Notulen van vergaderingen van de Centrale Commissie voor Werkzaamheden Sociale Ambtenaren., 1955 - 1956; 1176; 1 omslag
            - Stukken betreffende de instelling, de opheffing en het uitbrengen van rapporten van de "Commissie bestemming woeste gronden"., 1961 - 1967; 417; 1 omslag
          - Subsidiëring, 2.2.03.4.06
            - Stukken betreffende het verstrekken van renteloze voorschotten aan de gemeenten Ooststellingwerf, Rolde en Oosterhesselen ten behoeve van de uitvoering van werken., 1954 - 1961; 418; 1 omslag
            - Stukken betreffende het opstellen van procedures voor de subsidiëring van aanvullende werken door inschakeling van aannemers., 1956 - 1967; 419; 1 omslag
            - Stukken betreffende het opstellen van een regeling voor de subsidiëring van de directiekosten van aannemerswerken in het kader van de voorbereiding van ACW-objecten., 1956 - 1970; 420; 1 omslag
            - Stukken betreffende de declaraties aan het ESF, over de uitgaven van scholing en verplaatsing van werkloze werknemers., 1958 - 1968; 422-424; 3 omslagen
              - Over de scholingsjaren 1958 - 1962., 422
              - Over de scholingsjaren 1963 - 1965., 423
              - Over de scholingsjaren 1966 - 1968., 424
            - Stukken betreffende de overzichten van de ingediende aanvragen om subsidie bij het ESF., 1958 - 1969; 425-426; 2 omslagen
              - Over de scholingsjaren 1958 - 1963., 425
              - Over de scholingsjaren 1964 - 1969., 426